【裁判字號】    92,交上易,156
【裁判日期】    920724
【裁判案由】    過失傷害
【裁判全文】
臺灣高等法院高雄分院刑事判決          九十二年度交上易字第一五六號
    上  訴  人
    即  被  告  甲○○
右上訴人因過失傷害案件，不服臺灣高雄地方法院九十一年度交易字第四三三號中華
民國九十二年五月廿一日第一審判決（起訴案號：臺灣高雄地方法院檢察署九十一年
度偵字第一五三九八號），提起上訴，本院判決如左：
      主      文
上訴駁回。
      事      實
一、甲○○領有重型機車之駕駛執照，於民國（下同）九十一年二月二十二日八時三
    十分許，騎乘車牌號碼ＺＪＵ-八五○號機車，沿高雄縣仁武鄉○○村○○路，
    由南往北方向行駛，途經該路三○四號前時，應注意車輛行駛時，駕駛人應注意
    車前狀況，隨時採取必要之安全措施以避免危險之發生，且依當時情形係白天、
    路面無缺陷、無障礙物，視距良好，並無不能注意之情事，仍疏未注意車前狀況
    而貿然前行，適有侯六國騎乘自行車經過該處，原應遵守道路交通標誌、標線、
    號誌之指示，竟未注意交通標誌、標線、號誌之指示而逆向駛來，致甲○○騎乘
    之機車把手因而撞及侯六國騎乘之自行車把手，因而使侯六國人車倒地，受有頭
    部外傷併顱內出血、呈植物人狀態之重傷害。甲○○於肇事後，於犯罪未發覺前
    ，向據報前往處理之警員主動承認肇事而願接受裁判。
二、案經侯六國之妻乙○○訴由台灣高雄地方法院檢察署檢察官偵查起訴。
      理      由
一、右開事實，業據上訴人即被告甲○○於偵查中、原審及本院供承不諱，核與告訴
    人乙○○於偵查中及原審指訴之情節相符，並有道路交通事故調查報告表、道路
    交通事故案件談話紀錄、醫院診斷證明書各一紙及照片二幀附卷可稽。按車輛行
    駛時，駕駛人應注意車前狀況，隨時採取必要之安全措施，道路交通安全規則第
    九十四條第三項定有明文。被告駕車自應注意上述道路交通安全規定，且依當時
    係白天、路面無缺陷、無障礙物，視距良好，並無不能注意之情事，竟疏不注意
    為之，以致肇事，被告應有過失，至為顯然。而被害人侯六國亦因此事故而受有
    頭部外傷併顱內出血、呈植物人狀態，有上開診斷證明書可證，已合於刑法第十
    條第四項第六款所規定之「其他於身體或健康，有重大不治或難治之傷害」之情
    形，而屬於重傷害無疑，是被告之過失與被害人受重傷害間即具有相當因果關係
    。再按慢車行駛，應遵守道路交通標誌、標線、號誌之指示，道路交通安全規則
    第一百二十四條第一項前段亦定有明文。
    經查，本件被害人係未注意交通標誌、標線、號誌之指示而逆向駛來等情，有道
    路交通事故案件談話紀錄一紙在卷可考，並經證人汪平和於原審到庭證述屬實（
    見原審院九十二年五月七日審判筆錄），故被害人對本件車禍之發生亦顯有過失
    ，然被告仍不得以此解免其過失責任。本件事證明確，被告犯行已堪認定。
二、核被告所為，係犯刑法第二百八十四條第一項後段之過失致重傷罪。被告於肇事
    後，未被有偵查犯罪職權之機關或公務員發覺前，即主動向前往處理之警員坦承
    肇事嗣並接受裁判等情，業據證人汪平和於原審審理時證述屬實（見九十二年五
    月七日筆錄），已合於自首之要件，應依刑法第六十二條之規定減輕其刑。
三、原審因而適用刑法第二百八十四條第一項後段、第四十一條第一項、第六十二條
    前段，罰金罰鍰提高標準條例第一條前段、第二條之規定，並審酌被告於肇事後
    立即報警救助傷者，並於犯後坦承犯行，態度尚佳，惟造成被害人呈植物人狀態
    之重傷害，其親人遭受之無法彌補之損害，並被害人行車亦有重大過失，及因過
    失責任歸屬及和解金額問題至今仍未能與被害人家屬達成和解等一切情狀，量處
    有期徒刑四月，並諭知如易科罰金，以三百元折算一日。經核原判決認事用法並
    無不合，量刑亦屬適度，被告上訴意旨，指摘原判決量刑過重不當，難認有理由
    ，應予駁回。
據上論斷，應依刑事訴訟法第三百六十八條，判決如主文。
本案經檢察官郭振昌到庭執行職務。
中    華    民    國     九十二     年       七       月     二十四     日
                              臺灣高等法院高雄分院刑事第三庭
                                  審判長法官  周賢銳
                                        法官  黃建榮
                                        法官  謝宏宗
右正本證明與原本無異。
不得上訴。
                                      書記官  賴梅琴
中    華    民    國     九十二     年       七       月    二十五      日
附錄：本判決論罪科刑法條：
刑法第二百八十四條第一項後段
致重傷者，處一年以下有期徒刑、拘役或五百元以下罰金。
                                                             Ａ


司法院資訊處製作；財團法人民間司法改革基金會備份。
